【裁判字號】    92,簡上,164
【裁判日期】    921112
【裁判案由】    傷害
【裁判全文】
臺灣士林地方法院刑事判決                        九十二年度簡上字第一六四號
    上  訴  人
    即  被  告  乙○○
右上訴人因傷害等案件，不服本院中華民國九十二年五月十二日九十二年度士簡字第
三六三號第一審刑事簡易判決（聲請簡易判決處刑案號：臺灣士林地方法院檢察署九
十一年度偵字第一一八一二號），提起上訴，本院管轄之第二審合議庭判決如左：
    主  文
原判決撤銷。
乙○○傷害人之身體，處拘役參拾日，如易科罰金，以參佰元折算壹日。
    事  實
一、乙○○與甲○○於民國九十一年九月間承租台北市○○區○○街二十九號三○二
    室房屋以共同居住，有事實上夫妻關係，具有家庭暴力防治法第三條第二款所定
    之家庭成員關係。同年十月十二日上午六時許，乙○○返家時剛好看見有一不詳
    男子陪甲○○自外返家後離去，而甲○○又將房門關上，乙○○因此心生不滿，
    竟以腳踢方式將房門踢壞（毀損部分未據告訴）進入室內，並與甲○○發生口角
    爭執，並基於傷害之故意，以手將甲○○推倒在地，致林女受有左膝皮下瘀血二
    乘二公分、左肩皮下瘀血二乘一公分之傷害。
二、案經甲○○訴由臺北市政府警察局士林分局移送台灣士林地方法院檢察署檢察官
    聲請簡易判決處刑。
    理  由
一、被告乙○○於本院坦承踢門進入屋內與告訴人甲○○發生口角並以手推倒甲○○
    之事實，惟否認有何傷害犯行，辯稱當時是先聽到他與林女所生女兒的哭聲才破
    門而入，並看到林女抓住女兒頸部，才將女兒抱過來，林女又過來搶，才用手將
    林女推倒，而林女所受之傷害並非當天驗傷，不知是否他造成等語。經查：依卷
    附台北市陽明醫院九十一年十月十七日甲種診斷證明書所載，告訴人所受之傷為
    左膝皮下瘀血二乘二公分、左肩皮下瘀血二乘一公分，主訴被毆，頭痛、右大腿
    、左肩疼痛及頸部僵硬。核與被告自白其有推倒告訴人等情，應屬相符。又告訴
    人所受前述之傷害並未流血也不嚴重，而被告於本院亦自陳當時是冬天，告訴人
    穿長袖，他沒有很大力推等語，是告訴人於五日後始前往醫院看診驗傷，與常情
    或經驗法則並無違背。次查證人即房東路南國於本院結證稱：當時是被告抱小孩
    跟甲○○一起來到櫃檯跟我談，跟我打契約的是林。他們二人是一起搬進來的。
    剛開始他們錢不夠，甲○○先給我四、五千元，她說她很困難，被告及甲○○他
    們住了不到一個月，差不多十五天就發生這件事了。當時我住一樓，我聽到樓梯
    有追逐的聲音，在一樓我就看到一個男的跑出去，被告追出去，我又回到我家，
    後來我聽到被告踹門，我又跑到樓上三０二室看何狀況，我到三樓看到甲○○把
    門反鎖，小孩也在裡面，被告正在踹門要進去，門被被告踢壞被告就進房間了，
    我就站在房間外，他們二人就在講話，後來他們沒有聲音，我就走了；沒有看到
    告訴人打小孩，一直到事後二、三天才沒有看到被告等語。足證被告係因另名男
    子陪同告訴人返家而心生不滿，進而踢門入內與告訴人發生口角並毆打告訴人，
    是被告所辯不足採信。本件事證明確，被告傷害犯行足以認定，應依法論科。
二、核被告乙○○所為，係犯刑法第二百七十七條第一項之傷害罪嫌。又被告與告訴
    人於行為時既同居於上揭處所，此業據證人路南國證稱如上所述，其二人有事實
    上之夫妻關係，依家庭暴力防治法第三條第二款規定為家庭成員，本件係被告對
    家庭成員故意實施身體上不法侵害之家庭暴力行為，構成家庭暴力防治法第二條
    第二項所定之家庭暴力罪。原審以被告傷害犯行明確，予以論罪科刑，固非無見
    。被告指摘此部分判決不當，非有理由。然查原審漏未審酌被告所為另構成家庭
    暴力罪，且誤認被告另犯無故侵入住宅罪而予論罪科刑（詳如後述），此部分顯
    有不當，本院自應予以撤銷改判。爰審酌被告現仍因盜匪罪假釋中，素行尚非良
    好，有台灣高等法院被告全國前案紀錄表一紙在卷足憑，及被告犯罪之動機、目
    的、徒手傷人之手段，犯罪時所受之刺激及其品性、生活狀況、智識程度、犯罪
    所造成告訴人受傷之程度，及犯罪後仍避重就輕，尚難認係坦承犯行而具悔意，
    且迄今仍未與告訴人成立和解等一切情狀，量處如主文所示之刑，並諭知易科罰
    金之折算標準。
三、檢察官聲請意旨另以被告乙○○因告訴人甲○○於前述時地拒絕開門讓被告入內
    ，被告竟強行踢門進入告訴人住處，因認被告涉有刑法第三百零六條第一項之侵
    入住宅居罪嫌。按犯罪事實應依證據認定之，無證據不得認定其犯罪事實；又不
    能證明被告犯罪者，應諭知無罪之判決，刑事訴訟法第一百五十四條第二項、第
    三百零一條第一項分別定有明文。惟被告於本院否認有無故侵入住宅犯行，並辯
    稱前述房屋是他與甲○○共同承租，他一直都與林女住在一起等語。經查，告訴
    人甲○○於警訊時陳稱被告係其同居男友，當日因發生爭吵而遭毆打。又被告踢
    門進入前述房間傷害告訴人行為時，係與告訴人事實上夫妻關係並營共同生活而
    共同居住於前述房屋之內，業經證人路南國於本院結證甚詳，已如前述。本件公
    訴人所舉之證據並無明確證明被告有侵入住宅行為，此部分即屬不能證明其犯罪
    ，惟公訴人及原審認此部分與論罪部分有牽連犯之裁判上一罪關係，爰不另為無
    罪之諭知，併此敘明。
據上論斷，應依刑事訴訟法第四百五十五條之一第一項、第三項、第三百六十九條第
一項前段、第三百六十四條、第二百九十九條第一項前段，刑法第二百七十七條第一
項、第四十一條第一項，罰金罰鍰提高標準條例第一條前段、第二條，判決如主文。
本案經檢察官陳家美到庭執行職務。
中        華        民      國    九十二    年    十一    月    十二    日
                                       臺灣士林地方法院刑事第七庭
                                           審判長法  官  王  梅  英
                                                 法  官  劉  秉  鑫
                                                 法  官  李  建  忠
右正本證明與原本無異。
本判決不得上訴。
                                                 書記官  曾  韻  蒔
中        華        民      國    九十二    年    十一    月十二    日
本案論罪科刑法條全文：
刑法第二百七十七條第一項：
傷害人之身體或健康者，處三年以下有期徒刑、拘役或一千元以下罰金。


司法院資訊處製作；財團法人民間司法改革基金會備份。
